---
title: "Network analysis"
format:
  html:
    embed-resources: true
editor: visual
---

```{r}
#| label = "setup",
#| include = FALSE
knitr::opts_chunk$set(echo = TRUE)
```

### Community level reproductive success

escalamos variables con rescale. Eliminamos filas de sitios donde no hay informacion de mean reproductive success para analisis de exito reproductivo.

```{r loading}
#| warning: false
#| message: false

pacman::p_load(tidyverse,here, patchwork, purrr, dplyr, lme4, carData,effects, easystats, lmertTest, performance,see,gridExtra,car, AICcmodavg, lattice,ggplot2,bipartite, glmmTMB)

library(here)
sitems<-read.csv(here("data","useful", "sitems_meanfs.csv"))
sitems$Year<-as.factor(sitems$Year)
sitems$Periodo<-as.factor(sitems$Periodo)

glimpse(sitems)
sitems_rescaled <- sitems %>%
  mutate(Anidamiento = scale(Anidamiento),
         comp.fun.pol = scale(comp.fun.pol),
         comp.fun.pl = scale(comp.fun.pl), 
         robustness.pol = scale(robustness.pol), 
         robustness.pl = scale(robustness.pl), 
         total.visits = scale(total.visits),
         poll.sp = scale(poll.sp),
         plant.sp = scale(plant.sp),
         asymmetry = scale(asymmetry),
         connectance = scale(connectance))

sitems.fs <- sitems_rescaled %>%
  filter(!is.na(mean.fs)& !is.nan(mean.fs))
sitems.fs <- sitems.fs %>%
  mutate(mean.fs = if_else(mean.fs == 1, 0.9999, mean.fs))



```

```{r repro}
#| warning: false
#| message: false

sitems.fs$Periodo <- as.numeric(sitems.fs$Periodo)
sitems.fs.d<-sitems.fs%>%
  filter(sitems.fs$Site_id=="Doñana")
sitems.fs.g<-sitems.fs%>%
  filter(sitems.fs$Site_id=="Gorbea")

install.packages("nlme")
library(nlme)
m5_lme <- lme(
  mean.fs ~ poll.sp + plant.sp + Anidamiento + comp.fun.pol + total.visits,  # Sin Periodo
  random = list( ~ 1 | Bosque, ~ 1 | Year),
  correlation = corAR1(form = ~ Periodo | Bosque),  # Correlación AR(1) por Bosque
  method = "ML",
  data = sitems.fs.g
)
check_collinearity(m5_lme)


# List of model formulas
formulas <- list(
  m6 = mean.fs ~ poll.sp + plant.sp + Anidamiento + comp.fun.pol,  # Sin Periodo
  m7 = mean.fs ~ poll.sp + plant.sp + Anidamiento + total.visits  
)


# Ajustar los modelos con lme()
models.d <- map(formulas, ~lme(.x,
    random = list( ~ 1 | Bosque, ~ 1 | Year), 
    correlation = corAR1(form = ~ Periodo | Bosque),  
    method = "ML",
    data = sitems.fs.d
  ))

models.g <- map(formulas, ~lme(.x,
    random = list( ~ 1 | Bosque, ~ 1 | Year), 
    correlation = corAR1(form = ~ Periodo | Bosque),  
    method = "ML",
    data = sitems.fs.g
  ))



models.full <- map(formulas, ~ glmmTMB(.x, family = "beta_family", data = sitems.fs))

aic_results <- map(models.g, AIC)
print(aic_results)

aic_results.full <- map(models.full, AIC)
print(aic_results.full)

```

Mejor modelo para anidamiento + comp funcional y para anidamiento + total visits con todos los datos juntos. Sites como random.

con map todos los plots de los modelos anteriores.

**Tabla modelos estructura funcion**

```{r tables}
#| warning: false
#| message: false
library(gridExtra)
library(grid)
install.packages("kableExtra")
library(kableExtra)


resultados_d <- map_dfr(models.d, ~ {
  s <- summary(.x)$tTable  # Extraer la tabla de coeficientes con summary()
  coef_df <- as_tibble(s, rownames = "term") %>%
   mutate(modelo = deparse(substitute(.x)), Region = "Doñana")
}, .id = "modelo_d") %>%
  select(Region, model = modelo_d, term, Estimate = Value, `Std.Error`, `t-value`, `p-value`)

# Extraer estimates, std.error, t.value, y p.value para todos los modelos en models.g
resultados_g <- map_dfr(models.g, ~ {
  s <- summary(.x)$tTable  # Extraer la tabla de coeficientes con summary()
  coef_df <- as_tibble(s, rownames = "term")  %>%
    mutate(modelo = deparse(substitute(.x)), Region = "Gorbea")
}, .id = "modelo_g")%>%
    select(Region, model=modelo_g, term, Estimate = Value, `Std.Error`, `t-value`, `p-value`)



# Combinar los resultados en una sola tabla
tabla_final <- bind_rows(resultados_d, resultados_g)

tabla_final_df <- as.data.frame(tabla_final)

# Crear una tabla con desplazamiento horizontal
tabla_kable <- tabla_final_df %>%
  kable("html") %>%
  kable_styling("striped", full_width = FALSE) %>%
  row_spec(0, bold = TRUE, color = "white", background = "#0073e6") %>% # Estilo del encabezado
  column_spec(1:5, border_left = TRUE) # Estilo de columnas

# Mostrar la tabla
tabla_kable
```

**Gorbea**

```{r anidamiento.plot}
#| warning: false
#| message: false


check_and_plot.g <- function(formula) {
  model <- lme(formula,
    random = list( ~ 1 | Bosque, ~ 1 | Year), 
    correlation = corAR1(form = ~ Periodo | Bosque),  
    method = "ML",
    data = sitems.fs.g
  )
  performance:: check_model(model)               
  effects <- allEffects(model)     
  plot.effects <- plot(effects)                   
  summary(model)  
  return(plot.effects)
}

check_and_plot.d <- function(formula) {
 model <- lme(formula,
    random = list( ~ 1 | Bosque, ~ 1 | Year), 
    correlation = corAR1(form = ~ Periodo | Bosque),  
    method = "ML",
    data = sitems.fs.d
  )
  performance:: check_model(model)               
  effects <- allEffects(model)     
  plot.effects <- plot(effects)                   
  summary(model)  
  return(plot.effects)
}

plots.g <- map(formulas, check_and_plot.g)



```

**Doñana,** con los tres modelos:

```{r doñana.fs}
#| warning: false
#| message: false
plots.d <- map(formulas, check_and_plot.d)
```

### Indices de estructura de la red

```{r plots}

library(ggplot2)
library(ggsci)
library(ggpubr)
library(purrr)

# Filtrar los datasets
sitems.g <- sitems_rescaled %>% filter(Site_id == "Gorbea")
sitems.d <- sitems_rescaled %>% filter(Site_id == "Doñana")

# Crear lista de datasets con nombres completos
datasets <- list(Gorbea = sitems.g, Doñana = sitems.d)
models <- list(
  anidamiento = Anidamiento ~ Periodo + poll.sp + plant.sp + Year + (1|Bosque),
  comp_pol = comp.fun.pol ~ Periodo + poll.sp + plant.sp + Year + (1|Bosque),
  comp_pl = comp.fun.pl ~ Periodo + poll.sp + plant.sp + Year + (1|Bosque) 
)

# Función para ajustar modelos y generar predicciones
predict_and_summarise <- function(data, formula) {
  model <- glmmTMB(formula, data = data, family = "gaussian")
  data$predicted <- predict(model, type = "response", re.form = NA)
  
  mean_predictions <- data %>%
    group_by(Year, Periodo) %>%
    summarise(mean_predicted = mean(predicted, na.rm = TRUE), .groups = 'drop')
  
  return(list(data = data, mean_predictions = mean_predictions))
}

# Función para crear gráficos
create_plot <- function(data, mean_predictions, y_variable, plot_title) {
  ggplot(data, aes_string(x = "Periodo", y = y_variable)) +
    geom_point(aes(color = as.factor(Year)), alpha = 0.6) +
    geom_line(aes(y = predicted), color = "#3C5488FF", alpha = 0.75, size = 0.7) +
    geom_point(data = mean_predictions, aes_string(y = "mean_predicted"),
               color = "#3C5488FF", size = 2.5, shape = 21, fill = "#3C5488FF", alpha = 0.75) +
    geom_line(data = mean_predictions, aes_string(y = "mean_predicted", group = "Year"),
              color = "#3C5488FF", size = 0.7, alpha = 0.75) +
    facet_wrap(~ Year) +
    scale_color_npg() +
    theme_bw() +
    theme(panel.grid.major = element_blank(),
          panel.grid.minor = element_blank()) +
    labs(x = "Periodo", y = ifelse(y_variable == "Anidamiento", "Anidamiento", 
                                     ifelse(y_variable == "comp.fun.pl", "Functional Complementarity of Plants", " Poll. Functional Complementarity")), 
         color = "Year") +
    ggtitle(plot_title)
}

# Aplicar modelos y generar gráficos para cada combinación
results <- map(models, ~ map(datasets, predict_and_summarise, formula = .x))


plots <- map2(results, names(results), function(res, model_name) {
  map2(res, names(res), function(data_res, site_name) {
    y_variable <- ifelse(model_name == "anidamiento", "Anidamiento",
                  ifelse(model_name == "comp_pl", "comp.fun.pl", "comp.fun.pol"))
    create_plot(data_res$data, data_res$mean_predictions, y_variable, paste(site_name, model_name))
  })
})

# Mostrar gráficos
plots <- walk(plots, ~ walk(.x, print))
save(plots,file = "Rdata/indices.RData")

```

```{r bosque}
predict_bosque <- function(data, formula) {
  model <- glmmTMB(formula, data = data, family = "gaussian")
  data$predicted <- predict(model, type = "response", re.form = NA)
  
  mean_predictions <- data %>%
    group_by(Year, Periodo, Bosque) %>%
    summarise(mean_predicted = mean(predicted, na.rm = TRUE), .groups = 'drop')
  
  return(list(data = data, mean_predictions = mean_predictions))
}
sortu_plot <- function(data, mean_predictions, y_variable, plot_title) {
ggplot(data, aes_string(x = "Periodo", y = y_variable)) +
    geom_point(aes(color = as.factor(Year)), alpha = 0.6) +
    geom_point(data = mean_predictions, aes_string(y = "mean_predicted", color = "as.factor(Year)"),
               size = 2.5, shape = 21, fill = "#3C5488FF", alpha = 0.75) +
    geom_line(data = mean_predictions, aes_string(y = "mean_predicted", group = "Year", color = "as.factor(Year)"),
              size = 0.7, alpha = 0.75) +
    facet_wrap(~ Bosque) +  # Facetar por Bosque
    scale_color_npg() +
    theme_bw() +
    theme(panel.grid.major = element_blank(),
          panel.grid.minor = element_blank()) +
    labs(x = "Periodo", y = ifelse(y_variable == "Anidamiento", "Anidamiento", 
                                   ifelse(y_variable == "comp.fun.pl", "Functional Complementarity of Plants", "Functional Complementarity")), 
         color = "Year") +
    ggtitle(plot_title)
}

# Aplicar modelos y generar gráficos para cada combinación
results <- map(models, ~ map(datasets, predict_bosque, formula = .x))

# Generar gráficos usando la información de `results`
plots <- map2(results, names(results), function(res, model_name) {
  map2(res, names(res), function(data_res, site_name) {
    y_variable <- ifelse(model_name == "anidamiento", "Anidamiento",
                  ifelse(model_name == "comp_pl", "comp.fun.pl", "comp.fun.pol"))
    sortu_plot(data_res$data, data_res$mean_predictions, y_variable, paste(site_name))
  })
})

# Mostrar gráficos
plots<-walk(plots, ~ walk(.x, print))
save(plots,file = "Rdata/indices_bosque.RData")
```
